# Faroese pronouns


  **Pronoun** splitting into 3 sublexica:
1. Personal ;        
1. Reflexive ;        
1. Interrogative ;    
1. Indefinite ;       

  **Personal** for the personal pronouns





  **egtu-obl** 

  **okkumtykkum** 

  **S_okkumtykkum** 


  **3obl** 

  **Reflexive** 



  **Interrogative** 


  **EIN** 

  **ANNAR_P** 

  **EINHVOR** 

  **ANNARHVOR** 

  **HANNSJALVUR** 


  **Indefinite** 






  **ONKUR** 

  **NAKAR** 

  **BADIR** 

  **HVORGIN** 

  **EINGIN** 






* * *
<small>This (part of) documentation was generated from [../src/fst/stems/pronouns.lexc](http://github.com/giellalt/lang-fao/blob/main/../src/fst/stems/pronouns.lexc)</small>